# 呼叫陈版：新设公司同一控制下收购集团后的对比数问题

提问人：whoissnail 时间：2011-12-07 11:49:17
陈老师， 麻烦您，我现在面临一个问题，集团在境外新设了一家公司A作为holding company，同时收购了境内一些集团附属公司，这些集团附属公司也没有一家holding，正在整合期间，在IFRS下出具公司A公司合并审计报告，请问利润表的对比数要怎么做呢？ 另外，这些附属公司在前期所有的股权都很分散，对比数只需要简单加总之后抵消关联方交易与往来即可吗？ 谢谢您 前EYer

回答人：chenyiwei
没有看懂你的意思。你可以参考一下以前EY的一个Q&A：Can a newco be idenified as an acquirer？ IFRS对同一控制下企业合并没有规定，但以前EY的International GAAP中专门有一章“common control business combinations”，也有相应的IFRS 3 Q&A可作为参考。
或者你参考一下HKFRS下的AG 5。